【裁判字號】    97,訴,1590
【裁判日期】    980423
【裁判案由】    違反著作權法
【裁判全文】
臺灣高雄地方法院刑事判決              97年度訴字第1590號
公  訴  人  臺灣高雄地方法院檢察署檢察官
被      告  戊○○
上列被告因違反著作權法案件，經檢察官提起公訴（96年度偵字
第23430 號），本院判決如下：
    主  文
戊○○犯著作權法第九十一條第二項之侵害著作財產權罪，處有
期徒刑拾月；減為有期徒刑伍月，如易科罰金，以銀元參佰元即
新臺幣玖佰元折算壹日。扣案之伴唱機伍臺，擴大機伍臺、音響
喇叭拾臺、電視螢幕伍臺、麥克風拾支、點歌本拾本及遙控器伍
個，均沒收。
    事  實
一、戊○○係喬大電機有限公司（下稱喬大公司）負責人，以出
    租電腦伴唱機為業，明知「堅持」、「思相枝」、「蝴蝶夢
    」、「送行」等4 首歌曲之「樂曲」與「歌詞」，該等音樂
    著作（下稱「系爭音樂著作」）均係豪記影視唱片有限公司
    （下稱豪記公司）負責人甲○○享有重製之著作財產權（按
    起訴書誤載豪記公司享有系爭音樂著作權，詳後述），非經
    甲○○同意或授權，不得擅自重製或出租系爭音樂著作；亦
    明知喬大公司向瑞影企業股份有限公司（下稱瑞影公司）承
    租「弘音精選MIDI」系爭音樂著作之權利範圍，僅限使用於
    金嗓電腦科技股份有限公司（下稱金嗓公司）所製造之伴唱
    機（下稱金嗓伴唱機），詎戊○○基於意圖出租而擅自以重
    製之方法侵害他人著作之犯意，未經甲○○、瑞影公司或弘
    音多媒體科技股份有限公司（下稱弘音公司）之同意或授權
    ，於民國94年間在不詳地點，擅自將系爭音樂著作（不包括
    起訴書所載歌曲「風箏」部分，詳後述），灌入點將家企業
    股份有限公司（下稱點將家公司）製造之多媒體伴唱機（下
    稱「點將家伴唱機」；「堅持」點歌編號26523 、「思相枝
    」點歌編號26484 、「蝴蝶夢」點歌編號26492 、「送行」
    點歌編號26526） ，並自94年11月25日，將其所有非法重製
    系爭音樂著作之點將家伴唱機5 臺，連同擴大機5 臺、音響
    喇叭10臺、電視螢幕5 臺、麥克風10支、點歌本10本及遙控
    器5 個等週邊相關設備，以每月新臺幣（下同）5,500 元之
    代價，出租予址設高雄縣美濃鎮○○路6 號2 樓「心辰練歌
    場」之不知情負責人己○○（業經檢察官為不起訴處分確定
    ），由己○○承租上開機器設備後，提供不特定之顧客，消
    費點唱播放，另向心辰練歌場按月收取每月新臺幣（下同）
    5,500 元之租用設備費用，以此等方式侵害甲○○之上開音
    樂著作權，嗣於96年6 月14日20時15分許，經警持本院核發
    之搜索票前往上址執行搜索，當場查扣戊○○所有供出租使
    用之上開點將家伴唱機5 臺等物品（其中點將家伴唱機5 臺
    、遙控器1 個、點歌本1 本經警局移送臺灣高雄地方法院檢
    察署贓物庫保管；其餘查扣物品，查獲當日交由心辰練歌場
    之服務生丙○○出具贓證物認領保管單保管；又丙○○保管
    之點歌本9 本，經己○○託由戊○○提出本院勘驗，經本院
    於98年3 月19日勘驗後，當庭扣押並移送本院贓物庫保管）
    ，而查獲上情。
二、案經甲○○（起訴書誤載豪記公司，詳後述）訴由高雄縣政
    府警察局鳳山分局報請臺灣高雄地方法院檢察署檢察官偵查
    起訴。
    理  由
壹、有關證據能力之說明：
    本件檢察官所提下述被告以外之人所為之言詞及書面陳述，
    檢察官及被告於本院最後一次審理時，均同意作為證據。本
    院審酌上開言詞及書面陳述作成及取得之過程並無瑕疵，且
    與本案相關之待證事實具有關聯性，認適當作為證據，依刑
    事訴訟法第159 條之5 第1 項之規定，認均具有證據能力。
貳、有罪部分：
一、訊據被告戊○○固坦承於上開時、地，代表喬大公司出租其
    所有扣案之點將家伴唱機等週邊設備予心辰練歌場之事實；
    惟矢口否認上開犯行，並於本院審理中辯稱：我出租行為是
    針對音響設備，並非針對歌曲，出租內容並未包括系爭音樂
    著作，扣案之點將家伴唱機5 臺含有上開歌曲，不是我灌錄
    的，當初向代理商弘音公司購買點將家伴唱機，機台內的硬
    碟就有上開歌曲，但我沒有開放客人點播使用，至於扣案之
    10本歌本內，印有「堅持」等5 首歌曲之曲目，也不是我提
    供的；又本件係告訴乃論罪，系爭音樂著作之著作權係甲○○所有，但甲○○已將系爭音樂著作讓與弘音公司，同意授
    權弘音公司灌入點將家伴唱機內使用，告訴人豪記公司或甲○○均無告訴權云云。經查：
(一)按著作權法第5 條第1 項第2 款所稱之「音樂著作」，係指
    以音或旋律加以表現之著作，包括曲譜、歌詞及其他之音樂
    著作，均屬之。故音樂著作，不限於以音階、節奏、和聲為
    要素之樂曲，與樂曲同時利用之音所表現之歌詞，只要該樂
    曲及歌詞均具有原創性，均屬音樂著作。查本件告訴人甲○○享有系爭音樂著作（即「堅持」、「思相枝」、「蝴蝶夢
    」、「送行」等4 首歌曲之「樂曲」與「歌詞」)之 重製權
    ，業據告訴人甲○○陳明在卷（警卷第45頁告訴狀、本院卷
    第98至102 頁陳報狀），並據證人即告訴代理人丁○○於偵
    查中證述甚詳（偵卷第90、91頁）；復有告訴人提出之著作
    財產權讓與證明書在卷可憑（警卷第49至52頁、偵卷第98至
    103 頁、本院卷第101 、102 頁）；故告訴人甲○○確為上
    開系爭音樂著作之音樂著作財產權人甚明。至本件起訴書誤
    載豪記公司享有系爭音樂著作權，及告訴權人係豪記公司部
    分，業據公訴檢察官當庭表明甲○○享有系爭音樂著作權，
    且甲○○亦係本件告訴人（本院卷第90頁），附此敘明。
(二)被告戊○○未經豪記公司負責人甲○○、瑞影公司或弘音公
    司之同意或授權，於上開時、地，擅將系爭音樂著作灌入於
    點將家伴唱機內，並將含有非法重製系爭音樂著作之點將家
    伴唱機5 臺出租心辰練歌場使用之事實，業據證人即豪記公
    司法務人員李慶賢、楊蓬、丁○○，證人即瑞影公司協理庚○○、法務人員李家驊，證人即弘音公司負責人乙○○於警
    詢、偵查或本院審理中證述甚詳（警卷第17至25頁李慶賢警
    詢筆錄，偵卷第6 、16、17頁楊蓬偵訊筆錄、第64、65頁李
    家驊偵訊筆錄、第90 、91 丁○○偵訊筆錄，本院卷第30、
    31頁庚○○審判筆錄、第26至29頁乙○○審判筆錄）；又系
    爭音樂著作（即「堅持」、「思相枝」、「蝴蝶夢」、「送
    行」等4 首歌曲），瑞影公司僅有發行適用於金嗓公司製造
    之「金嗓伴唱機」及「MDS-655 電腦伴唱機」之電腦伴唱MI
    DI檔案，從未同意點將家公司灌入上開歌曲於「點將家伴唱
    機」內，且瑞影公司亦無義務提供被告刪除上開歌曲之檔案
    磁片等情，並有瑞影公司之陳報狀在卷可稽（偵卷第72至75
    頁）。是被告辯稱向弘音公司購買點將家伴唱機時，該伴唱
    機內已錄製有上開歌曲云云，顯屬無據。
(三)被告戊○○擅將系爭音樂著作灌入於點將家伴唱機內，並將
    含有非法重製系爭音樂著作之點將家伴唱機5 臺，及上開點
    歌使用之週邊相關設備，以每月5,500 元之代價，出租不知
    情之心辰練歌場負責人己○○，由己○○承租上開機器設備
    後，提供不特定之顧客，消費點唱播放，並約定喬大公司向
    瑞影公司承租之「弘音精選MIDI」，僅限於心辰練歌場包廂
    內之1 臺金嗓伴唱機使用，嗣經警於上開時、地查獲等情；
    業據證人即心辰練歌場負責人己○○於警詢、偵查及本院審
    理中證述甚詳（警卷第8 至13頁警詢筆錄、偵卷第16頁偵訊
    筆錄、本院卷第52至60、76至80頁審判筆錄），核與證人丙○○於警詢之證述情節大致相符（警卷第14至16頁筆錄）；
    並有己○○向被告承租上開點將家伴唱機等影音伴唱設備之
    租賃合約書影本1 份、被告代表喬大公司與瑞影公司、心辰
    練歌場簽訂之「弘音精選MIDI」承租約定書、確認書各1 份
    、現場查獲之照片18張及丙○○出具之贓證物認領保管單1
    紙在卷可稽（警卷第26至29、35、37至43頁）；復有點將家
    伴唱機5 臺及點歌本10本等查扣物品可資佐證；是被告顯有
    出租重製系爭音樂著作予心辰練歌場負責人己○○之事實無
    誤。
(四)本件查扣之點將家伴唱機5 臺，均灌有「堅持」、「思相枝
    」、「蝴蝶夢」、「送行」等4 首歌曲（其中「堅持」點歌
    編號26523 、「思相枝」點歌編號26484 、「蝴蝶夢」點歌
    編號26492 、「送行」點歌編號26526） 等情，為被告所自
    承（本院卷第83頁），並經證人即豪記公司法務人員李慶賢
    於警詢時證述明確（警卷第17至25頁筆錄）；又本件經警局
    查扣移送臺灣高雄地方法院檢察署贓物庫保管之點歌本1 本
    ，歌本內確實有上開「堅持」等4 首歌曲，及歌本背面貼有
    「喬大電機」貼紙之事實，有現場查獲之歌本照片2 張（警
    卷第42頁背頁、第43頁背頁，就歌本照片觀之，共計「2 頁
    」，其中點歌編號26526 「送行」、編號26523 「堅持」編
    置同頁；另點歌編號26484 「思相枝」、點歌編號26492 「
    蝴蝶夢」編置另頁），及臺灣高雄地方法院檢察署檢察事務
    官97年4 月18日及同年5 月21日之勘驗報告（含照片）各1
    份在卷可查（偵卷第77、78、82、83頁）。是本件被告出租
    心辰練歌場之點將家伴唱機5 臺及交付之其中點歌本1 本，
    確實均含有系爭音樂著作甚明。
(五)至其餘查扣之9 本點歌本，經本院勘驗，雖未發現含有系爭
    音樂著作（本院卷第73至78頁）；惟查，本件於96年6 月14
    日經警查扣後，係將查扣之9 本點歌本交付心辰練歌場之服
    務生丙○○保管（見警卷第35頁贓證物認領保管單），遲於
    本院97年3 月19日審理中，始經己○○託交被告戊○○提出
    本院勘驗，於丙○○保管至被告提交本院勘驗之期間，已長
    達9 個多月；是其餘查扣之9 本點歌本，其中含有「堅持」
    、「思相枝」、「蝴蝶夢」、「送行」等4 首歌曲之頁數（
    就警卷拍攝現場查獲之歌本照片觀之，應有「2 頁」，已如
    前述），可能均已遭人抽換。又本件查扣之點將家伴唱機5
    臺，均灌有「堅持」、「思相枝」、「蝴蝶夢」、「送行」
    等4 首歌曲（其中「堅持」點歌編號26523 、「思相枝」點
    歌編號26484 、「蝴蝶夢」點歌編號26492 、「送行」點歌
    編號26526） ；況證人己○○業於本院審理時證稱歌本沒有
    上開歌曲的話，客人就不會點到上開歌曲等語等語（本院卷
    第79頁）。是本件應可推論上揭其餘查扣之9 本點歌本，亦
    均含有系爭音樂著作無訛。
(六)著作權法第37條第6 項前段固規定：「音樂著作經授權重製
    於電腦伴唱機者，利用人利用該電腦伴唱機公開演出該著作
    ，不適用第七章（即罰則）規定。」惟查：
１、證人即告訴代理人丁○○業於偵查中證稱：瑞影公司取得系
    爭音樂著作專屬授權，告訴人僅授權「詞」的部分，不包括
    「曲」的部分，瑞影公司行銷系爭音樂著作，只能灌在金嗓
    公司所製造之伴唱機，不能灌在點將家伴唱機內等語（偵卷
    第91頁）。
２、證人即瑞影公司協理庚○○於本院審理中證稱：我未授權或
    同意被告使用之「堅持」、「風箏」、「送行」、「思相枝
    」、「蝴蝶夢」等5 首歌曲，瑞影公司沒有發行點將家伴唱
    機的版本，只有發行灌入在「MDS-655 」的機器上，「MDS-
    655 」的機器，在95年5 月開始供應，我不清楚弘音公司負
    責人乙○○開始供應「MDS-655 」給被告的時間，要看承租
    的時間點，弘音公司跟瑞影公司是同一老闆，只是行使業務
    方面不同，瑞影公司負責營業部分，弘音公司負責家用影片
    部分等語（本院卷第30、31頁）。
３、證人即弘音公司負責人乙○○於本院審理中證稱：被告使用
    點將家伴唱機的硬碟，是於95、96年間向我購買，我於95、
    96年度期間，是台南區弘音公司授權的代理商，弘音公司授
    權的歌曲要灌在點將家伴唱機的話，可灌在MDS-655 那台機
    器上，我沒有同意或幫被告將弘音公司授權之「堅持」、「
    、「送行」、「思相枝」、「蝴蝶夢」等歌曲灌在心辰練歌
    場被查獲的點將家伴唱機內，我只有灌在授權的金嗓伴唱機
    內，我不曉得被告被查獲之點將家電腦伴唱機內的硬碟歌曲
    內容如何，被告補歌不是向我購買，被告是買點歌的點數卡
    自己上網下載，那個我也不會用，我跟被告說有點數卡，至
    於被告要下載在何處我不曉得等語（本院卷第26至29頁）。
４、況且，被告戊○○歷經警詢、偵查以迄本院審理，始終無法
    提出本件扣案點將家伴唱機所灌錄「堅持」、「送行」、「
    思相枝」、「蝴蝶夢」等歌曲之重製或出租授權確認申請書
    以資為證，益證被告戊○○前揭所辯無非臨訟卸責之詞，不
    足採信。
(二)綜上所述，本件事證明確，被告意圖出租而擅自以重製之方
    法，侵害告訴人系爭音樂著作權之犯行應堪認定。
二、新、舊刑法之比較：
    查被告後，刑法部分條文業於94年2 月2 日修正公布，並自
    95年7 月1 日起施行。按行為後法律有變更者，適用行為時
    之法律，但行為後之法律有利於行為人者，適用最有利於行
    為人之法律，現行刑法第2 條第1 項定有明文，該條文係規
    範行為後法律變更所生新舊法律比較適用之準據法，是刑法
    第2 條第1 項本身雖經修正，但無比較新舊法適用之問題，
    應一律適用裁判時之現行刑法第2 條第1 項之規定，為「從
    舊從輕」之比較，又新舊刑法關於刑之規定，雖同採從輕主
    義，惟比較時仍應就罪刑有關之共犯、未遂犯、想像競合犯
    、牽連犯、連續犯、結合犯，以及累犯加重、自首減輕暨其
    他法定加減原因（如身分加減）與加減比例等一切情形，綜
    其全部之結果，而為比較，再適用有利於行為人之法律處斷
    ，而不得一部割裂分別適用不同之新舊法（最高法院95年第
    8 次刑事庭會議決議參照）。準此，關於罰金刑最低數額之
    規定，依修正前刑法第33條第5 款規定，及依現行法規所定
    貨幣單位折算新臺幣條例規定折算後，最低額為銀元1 元即
    新臺幣3 元，依修正後刑法第33條第5 款規定，最低額則為
    新臺幣1,000 元，經比較結果，應以行為時法即修正前刑法
    規定對被告較為有利，揆諸前揭最高法院決議意旨，應整體
    適用舊法規定。
三、論罪及科刑：
(一)核被告戊○○所為，係犯著作權法第91條第2 項之意圖出租
    而擅自以重製之方法侵害他人之著作財產權罪，以及同法第
    92條之以出租方法侵害他人著作財產權罪。本件起訴意旨雖
    認被告係涉犯著作權法第91條第1 項之擅自以重製之方法侵
    害他人之著作財產權罪，惟本件被告係基於意圖出租而擅自
    以重製之方法侵害他人著作之犯意，已如前述，是起訴意旨
    此部分適用法條尚有誤會，併此敘明；惟起訴之基本社會事
    實同一，本院自得加以審理，並變更起訴法條。又著作權法
    第91條第2 項既係規定意圖出租而擅自重製他人著作，則按
    照低度行為吸收於高度行為之原則，其出租重製他人著作之
    行為，當吸收於擅自重製行為之中，自應專依著作權法第91
    條第2 項意圖出租而重製之規定處罰，不另論以著作權法第
    92條之以出租方法侵害他人著作財產權罪（最高法院92年度
    臺上字第1425號判決意旨參照）；起訴意旨認上開2 罪間，
    應適用修正前刑法第55條牽連犯之規定，容有誤會，併予指
    明。
(二)審酌被告戊○○不知尊重他人智慧之結晶，竟以上開方式侵
    害告訴人系爭音樂著作之智慧財產權，致告訴人之著作權受
    有相當損害，所為實不足取；又被告意圖出租而重製之歌曲
    雖僅4 首，然本件出租上開重製歌曲之時間長達1 年7 個多
    月，並按月收取租金5,500 元，犯罪情節重大；且犯後猶否
    認犯行，難見悔意等一切情狀，爰量處如主文所示之之宣告
    刑。又被告犯罪後，中華民國九十六年罪犯減刑條例（下稱
    減刑條例）業於96年7 月16日公布施行，本件被告犯罪時間
    係在96年4 月24日以前，罪名亦合於減刑條例第2 條第1 項
    第3 款之規定，應減其有期徒刑二分之一。
(三)易科罰金之諭知：
    按犯最重本刑為5 年以下有期徒刑以下之刑之罪，依減刑條
    例規定減為6 月以下有期徒刑、拘役者，應於為減刑裁判時
    ，併諭知易科罰金折算之標準，減刑條例第9 條定有明文。
    又修正前刑法第41條第1 項前段規定：「犯最重本刑為5 年
    以下有期徒刑以下之刑之罪，而受6 個月以下有期徒刑或拘
    役之宣告，因身體、教育、職業、家庭之關係或其他正當事
    由，執行顯有困難者，得以1 元以上3 元以下折算1 日，易
    科罰金。」，又受刑人行為時之易科罰金折算標準，依修正
    前罰金罰鍰提高標準條例第2 條前段規定（現已刪除），就
    其原定數額提高為100 倍折算1 日，則本件受刑人行為時之
    易科罰金折算標準，應以銀元3 百元折算1 日，經折算為新
    臺幣後，應以新臺幣900 元折算為1 日。惟95年7 月1 日施
    行之修正後刑法第41條第1 項前段則規定：「犯最重本刑為
    5 年以下有期徒刑以下之刑之罪，而受6 個月以下有期徒刑
    或拘役之宣告者，得以新臺幣1 千元、2 千元或3 千元折算
    一日，易科罰金。」比較修正前後之易科罰金折算標準，以
    95年7 月1 日修正公布施行前之規定，較有利於被告。本件
    被告經本院宣告有期徒刑10月，嗣依上開減刑條例之規定，
    減為有期徒刑5 月，爰審酌被告資力及本件犯罪情節，併諭
    知如易科罰金，以銀元300 元即新台幣900 元折算1 日之折
    算標準。
四、沒收：
    扣案之點將家伴唱機5 臺、擴大機5 臺、音響喇叭10臺、電
    視螢幕5 臺、麥克風10支、點歌本10本及遙控器5 個，均係
    被告戊○○所有供犯本件違反著作權法犯行所用之物，業據
    本院認定如前，爰依著作權法第98條前段之規定宣告沒收。
參、不另為無罪諭知部分：
一、公訴意旨另以：被告戊○○明知「風箏」歌曲係告訴人豪記
    公司享有重製之著作財產權，非經該公司同意或授權，不得
    擅自重製或出租系爭音樂著作，竟基於意圖出租而擅自以重
    製之方法侵害他人著作之犯意，自94年11月25日起，將「風
    箏」歌曲重製於所有之扣案將家伴唱機5 臺內（點歌編號為
    18178） ，以每月5,500 元之代價，出租予心辰練歌場之不
    知情負責人己○○供不特定人點唱，因認被告此部分行為涉
    犯著作權法第91條第1 項之擅自以重製之方法侵害他人之著
    作財產權罪（應係涉犯第91條第2 項之罪，已如前述），以
    及同法第92條之以出租方法侵害他人著作財產權罪嫌。
二、按犯罪事實應依證據認定之，無證據不得認定其犯罪事實；
    又不能證明被告犯罪者，應諭知無罪之判決，刑事訴訟法第
    154 條第2 項、第301 條第1 項分別定有明文。公訴意旨認
    被告涉有此部分犯行，主要係以上開查扣之點將家伴唱機5
    臺及點歌本10本，均含有「風箏」歌曲；復有告訴人豪記公
    司提出之「風箏」歌曲之著作財產權讓與證明書（著作類別
    ：詞＋曲）為其論罪之依據。訊據被告戊○○堅詞否認此部
    分犯行，並於本院審理中辯稱：本件點將家伴唱機內之「風
    箏」歌曲（點歌編號為18178） ，是弘音公司出版第15集點
    歌本內之歌曲，那是早期點將家伴唱機以單曲賣出來的歌曲
    ，是弘音公司賣給點將家公司，點將家公司再賣給我們，我
    不可能重製該歌曲等語。經查：
１、弘音公司於92、93年間曾發行「弘音精選1-19集歌曲」（包
    括上開「風箏」歌曲），並以出租方式授權各電腦點歌機業
    使用，當時弘音公司亦授權點將家公司將「弘音精選1-19集
    歌曲」灌入於點將家伴唱機內，並發給點將家伴唱機授權識
    別標誌，載明機號及授權期間等情，有告訴人豪記公司之陳
    報狀1 紙在卷可稽（見本院卷第98頁陳報狀）；是本件被告
    於94年間出租點將家伴唱機予心辰練歌場，伴唱機內雖含「
    風箏」歌曲，惟無從證明該歌曲係弘音公司先前合法授權灌
    錄，或係由被告非法重製該歌曲。
２、另查扣案點將家伴唱機內之「風箏」歌曲，其曲號為18178
    ，與前揭被告非法重製「堅持」等4 首歌曲（曲號為26523
    、26484 、26492 、26526） 之曲號相差較遠，自亦不能排
    除該「風箏」歌曲，係弘音公司先前合法授權點將家公司灌
    入於點將家伴唱機內之歌曲。
三、本件檢察官就被告是否有將「風箏」歌曲重製於所有之扣案
    將家伴唱機5 臺內等情之舉證尚嫌不足。此外，復查無其他
    積極證據足認被告確實有公訴人所指此部分之犯行，揆諸前
    揭說明，本應就此部分為被告無罪之諭知，然被告此部分犯
    行若成立犯罪，因與前揭經本院論罪科刑之犯行有實質上一
    罪關係，爰不另為無罪之諭知。
肆、據上論斷，應依刑事訴訟法第299 條第1 項前段、第300 條
    ，著作權法第91條第2 項、第92條、第98條前段，刑法第2
    條第1 項前段、修正前刑法第41條第1 項前段，罰金罰鍰提
    高標準條例第1 條前段、修正前罰金罰鍰提高標準條例第2
    條，中華民國九十六年罪犯減刑條例第2 條第1 項第3 款、
    第7 條、第9 條，判決如主文。
本案經檢察官黃子宜到庭執行職務。
中    華    民    國    98    年    4     月    23    日
                  刑事第十二庭  審判長法官    黃建榮
                                    法  官    李殷君
                                    法  官    蘇揚旭
以上正本證明與原本無異。
如不服本判決應於收受送達後10日內向本院提出上訴書狀，並應
敘述具體理由；如未敘述上訴理由者，應於上訴期間屆滿後20日
內向本院補提理由書（均須按他造當事人之人數附繕本）「切勿
逕送上級法院」。
中    華    民    國    98    年    4     月    23    日
                                    書記官    莊正彬
附錄本判決論罪科刑所犯法條：
著作權法第91條第2項：
意圖銷售或出租而擅自以重製之方法侵害他人之著作財產權者，
處6 月以上五年以下有期徒刑，得併科新臺幣20萬元以上2 百萬
元以下罰金。
著作權法第92條：
擅自以公開口述、公開播送、公開上映、公開演出、公開傳輸、
公開展示、改作、編輯、出租之方法侵害他人之著作財產權者，
處3 年以下有期徒刑、拘役、或科或併科新臺幣75萬元以下罰金
。


司法院資訊處製作；財團法人民間司法改革基金會備份。
